# 产能保证金

提问人：RSM@zyl 时间：2023-03-25 15:23:30
陈老师您好，想请教芯片行业 产 能保能保 证 金金的事项：公司为“抢产能”，提前支付保证金对未来一年晶圆的最低采购量进行锁定，如果采购量在约定范围内则将保证金退还，如采购量在约定范围外，则保证金无法归还。
如经过测算，公司在资产负债表日预测未来采购量无法达到且该采购方案对公司最有利，此时该笔保证金面临无法收回的风险。我理解在签订该项合同时，企企 业预测 未来采未来采 购 量可以量可以达达 标 ，不会不会 发 生保生保 证 金无法收回的事 项 ，因此无因此无需将需将 该风险 支出支出 转 移到存移到存 货 成本上成本上。
但当预测采购量无法达标时，信用信用减减 值损 失不妥又在于是企 业违约导 致的保致的保 证 金无法收回，与与 对 方的信用无关关。保证金无法收回的风险应当如何核算？营业成本还是信用减值损失？

回答人：chenyiwei
在主帖所述背景信息下，导致该项保证金无法收回的原因并不是收款方的信用风险，而是本企业自身的采购计划变动。因此不属于信用减值损失。
如果原先签订合同时预测采购量可以达标，后续因情况变化导致预测数发生变化，则当企业预测不再能达标时，应通过确认预计负债（亏损合同准备）的方式体现该笔保证金无法收回i的损失，即属于履行合同不可避免的损失（也可能可以将预计无法收回的保证金分摊计入剩余采购成本中，但很可能不谨慎且导致后续的存货跌价风险）。
到确定保证金已不能收回时，将该预计负债与保证金对冲。